【裁判字號】    99,交聲,127
【裁判日期】    990129
【裁判案由】    違反道路交通管理處罰條例聲明異議
【裁判全文】
臺灣士林地方法院交通事件裁定    99年度交聲字第126、127號
原處分機關  臺北市交通事件裁決所
異  議  人
即受處分人  甲○○○
上列異議人即受處分人因違反道路交通管理處罰條例案件，對於
臺北市交通事件裁決所於中華民國99年1 月11日所為處分（原處
分案號：北市裁罰字第裁22-1AF112071號、第裁22-1AF074108號
）聲明異議，本院裁定如下：
    主  文
異議均駁回。
    理  由
一、按汽車駕駛人在禁止臨時停車處所停車者，處新臺幣（下同
    ）6 百元以上1 千2 百元以下罰鍰，道路交通管理處罰條例
    第56條第1 項第1 款定有明文。
二、原處分意旨略以：本件異議人即受處分人甲○○○（下稱異
    議人）分別於民國98年11月4 日11時5 分許及同年月26日14
    時36分許，各將其所有之車號為EZ-5019 號自用小貨車停放
    在臺北市○○區○○路94號、臺北市○○區○○路92巷之劃
    設紅色禁止臨時停車路段，爰依道路交通管理處罰條例第56
    條第1 項第1 款之規定，各處罰鍰9 百元等語。
三、聲明異議意旨略以：異議人居住該處30餘年，均未曾知悉該
    處劃有紅色標線，且該標線並非具有法定之公權力機關所劃
    設之紅色標線，原處分機關未察，即遽以開罰，顯有疏失，
    爰依法聲明異議云云。
四、經查：
  (一)本件異議人分別於98年11月4 日11時5 分許、同年月26日14
    時36分許，將其所有之前揭自用小貨車停放在臺北市○○區
    ○○路94號、臺北市○○區○○路92巷之劃設紅色禁止臨時
    停車路段，後各經臺北市停車管理工程處人員製單逕行舉發
    之事實，為異議人所不爭執，且有舉發違反道路交通管理事
    件通知單、現場採證照片等附卷可查，足認異議人所有之前
    揭自用小貨車確實於前開2 時段，在該禁止臨時停車處所之
    停車之事實，堪以認定。
  (二)雖異議人仍執前詞置辯。然觀諸前揭採證照片2 張，均明顯
    可見異議人所有之前揭自用小貨車旁均劃有紅色標線，且該
    紅色標線均清晰可見，並無晦暗不明或間斷之情，另該紅色
    標線經原處分機關函詢後，亦確認該紅色標線係執掌標誌、
    標線及號誌業務之臺北市交通管制工程處所繪製列管，此有
    臺北市停車管理工程處99年1 月6 日函文1 件附卷可參，足
    認上開路段所繪製之紅色標線，非如異議人所稱之非公權力
    機關之他人私自劃設，是異議人前揭所辯，恐有誤會，尚不
    足採。
五、綜上所述，本件異議人確曾2 次於上揭時、地，將其所有之
    前揭自用小貨車停放在劃有禁止臨時停車之違規事實，從而
    ，原處分機關依道路交通管理處罰條例第56條第1 項第1款
    及違反道路交通管理事件統一裁罰基準表規定，各裁罰異議
    人9 百元，核無違誤，本件異議人異議均為無理由，應均予
    駁回。
六、據上論斷，應依道路交通案件處理辦法第19條，裁定如主文
    。
中    華    民    國    99    年    1     月    29    日
                        交通法庭法  官  莊明達
以上正本證明與原本無異。
如不服本裁定應於送達後5日內向本院提出抗告狀
                                書記官  劉欣怡
中    華    民    國    99    年    1     月    29    日

司法院資訊處製作；財團法人民間司法改革基金會備份。
